最高法院刑事判決　　　　　　　　　　111年度台上字第284號
上　訴　人　莊育智


上列上訴人因違反毒品危害防制條例案件，不服臺灣高等法院中
華民國110 年10月27日第二審判決（109 年度上訴字第3342號，
起訴案號：臺灣臺北地方檢察署108 年度偵字第28284 號），提
起上訴，本院判決如下：
    主  文
上訴駁回。                             
    理  由
一、按刑事訴訟法第377 條規定，上訴於第三審法院，非以判決
    違背法令為理由，不得為之。是提起第三審上訴，應以原判
    決違背法令為理由，係屬法定要件。如果上訴理由書狀並未
    依據卷內訴訟資料，具體指摘原判決不適用何種法則或如何
    適用不當，或所指摘原判決違法情事，顯與法律規定得為第
    三審上訴理由之違法情形，不相適合時，均應認其上訴為違
    背法律上之程式，予以駁回。
二、本件原判決認定上訴人莊育智有原判決事實欄所載之犯行，
    因而維持第一審論以持有第二級毒品純質淨重20公克以上罪
    ，處有期徒刑1年4月並為沒收宣告之判決，駁回其在第二審
    之上訴。已詳述所憑之證據及取捨、認定之理由。所為論斷
    ，俱有卷存證據資料可資覆按，從形式上觀察，採證認事並
    無違背經驗法則、論理法則，量刑職權之行使亦無濫用，或
    其他違背法令之情形。
三、刑之量定，係屬事實審法院得依職權自由裁量之事項，苟已
    以行為人之責任為基礎，並審酌刑法第57條各款所列情狀而
    合於法律規定之範圍，並無違反公平、比例及罪刑相當原則
    而濫用其裁量者，即不得遽指為違法。原判決已以上訴人之
    責任為基礎，說明審酌上訴人本件非法持有第二級毒品驗前
    純質淨重80.2936 公克，數量甚鉅，所為極易滋生其他犯罪
    ，亦影響社會秩序，殊非可取；惟犯後坦承犯行，態度尚可
    ，兼衡高職畢業之教育程度、從事油漆工、需扶養家中未成
    年子女之生活經濟狀況，暨其犯罪動機、目的、手段等各情
    狀，而為刑之量定之理由（見原判決第3至4頁），既未逾越
    法定刑度，復無違反罪責原則、公平原則，或量刑未載理由
    ，核屬量刑職權之適法行使，洵無違法可言。上訴意旨略謂
    ：原判決於量刑時，未具體說明刑法第57條之適用情形，僅
    為法律抽象之記載，有判決理由不備之違法等語。顯係未依
    卷內資料具體指摘原判決如何違背法令，徒憑己意，任意爭
    執，自非適法之第三審上訴理由。本件上訴違背法律上之程
    式，應予以駁回。
據上論結，應依刑事訴訟法第395條前段，判決如主文。
中    華    民    國   111    年    1     月    6     日
                  刑事第二庭審判長法  官  林  勤  純  
                                  法  官  莊  松  泉  
                                  法  官  李  釱  任  
                                  法  官  吳  秋  宏  
                                  法  官  王  梅  英  
本件正本證明與原本無異
                                  書記官
中    華    民    國   111    年    1     月    13    日